【裁判字號】    93,訴緝,31
【裁判日期】    950630
【裁判案由】    常業詐欺等
【裁判全文】
臺灣士林地方法院刑事判決              93年度訴緝字第31號
公  訴  人  臺灣士林地方法院檢察署檢察官
被      告  己○○
選任辯護人  林亦書律師
上列被告因常業詐欺等案件，經檢察官提起公訴（88年度偵字第
1316號、第1814號、第3199號），本院判決如下：
    主  文
己○○共同收受贓物，處有期徒刑貳年陸月。
    事  實
一、己○○係丁○○（經臺灣高等法院於民國93年11月10日以92
    年度上訴字第1041、1673號判決【以下簡稱：臺灣高等法院
    刑事判決】，以其犯行使偽造私文書罪，判處有期徒刑4 年
    6 月）之友人、甲○○（經本院於92年3 月18日以92年士院
    刑讓緝字63號通緝中，尚未緝獲）係己○○之友人，乙○○
    （經臺灣高等法院刑事判決以其犯共同收受贓物罪，處有期
    徒刑2 年）則係甲○○之友人，而乙○○與丙○○（經臺灣
    高等法院刑事判決以其犯共同收受贓物罪，判處有期徒刑1
    年）為兄弟關係。緣丁○○、李宜蓁（經臺灣高等法院刑事
    判決以其犯行使偽造私文書罪，判處有期徒刑4 年）、陳昭
    燦（經臺灣高等法院刑事判決以其犯行使偽造私文書罪，判
    處有期徒刑3 年4 月）、吳正雄（經臺灣高等法院刑事判決
    以其犯行使偽造私文書罪判處有期徒刑3 年10月）、徐永郎
    （經臺灣高等法院刑事判決以其犯行使偽造私文書罪，處有
    期徒刑4 年8 月）、蘇英雄（經臺灣高等法院刑事判決以其
    犯詐欺罪，處有期徒刑3 年2 月）、樂阿富（經臺灣高等法
    院刑事判決以其犯詐欺罪，處有期徒刑2 年10月）、庚○○
    （經臺灣高等法院刑事判決以其犯詐欺罪，處有期徒刑3 年
    6 月）共同以詐術使振興醫院陷於錯誤，詐欺振興醫院之2
    億元台支（詳附表1 所示）得手後（犯罪事實詳如附表2所
    示；其中丁○○、李宜蓁、陳昭燦、吳正雄、徐永郎且另涉
    共同行使偽造定期存單、收據之私文書，資為交換、騙取振
    興醫院2 億元台支詐術之一部，此部分詳附表2 編號5 、編
    號6 所示），亟思兌現，且以得掩飾、隱匿其犯罪所得之2
    億元台支，即多方探詢。徐永郎即於87年12月29日以電話要
    求陳昭燦於87年12月30日，至臺北市中正區○○○路○ 段
    120 號臺灣銀行營業部開戶提示兌領2 億元台支未果，且該
    台支又因臺灣銀行營業部發覺有異而為圈存註記，以提醒櫃
    檯行員日後倘再有私人提示前開台支時，應報由主管決定辦
    理（詳情如附表2 編號7 所示）。丁○○、徐永郎於前開2
    億元台支於87年12月30日在臺灣銀行營業部經由陳昭燦提示
    失敗後，丁○○即與己○○於87年12月30日商定，改由己○○引介之甲○○、乙○○等人代為兌現，復允以兌現總金額
    之8 ％即16,000,000元為協助兌現台支各人之佣金總額。詎
    己○○、甲○○、丙○○、及乙○○均係成年人，且非無與
    銀行交易往來之經驗，明知「台支」因發票人及付款人均為
    銀行，保證可獲兌現，民間因認屬於「鐵票」，而俗稱為「
    台支」，倘來源正當，在自己帳戶內予以兌現，毫無困難，
    均可預見附表1 所示之2 億元台支顯係丁○○等人犯罪所得
    之贓物，惟因貪圖上開厚利，竟仍決意設法兌現該2 億元台
    支，乃約定翌日即87年12月31日下午1 時30分許在臺北縣汐
    止市○○路89號、91號之臺北國際商業銀行樟樹分行（下稱
    ：臺北商銀樟樹分行）見面。甲○○及丙○○於當日下午1
    時30分前即先至臺北商銀樟樹分行等候，由丙○○先攜帶乙○○之存摺及印章到場，以便順利兌領2 億元台支，並提現
    或分割成小額支票；丁○○則聯絡庚○○請其指派寶智公司
    財務經理戊○○（另經臺灣高等法院刑事判決以其犯共同收
    受贓物罪，處有期徒刑1 年6 月）一同前往臺北商銀樟樹分
    行幫忙，並親自攜帶2 億元台支，與己○○同至臺北商銀樟
    樹分行。己○○、丁○○、甲○○、丙○○見面後，即由丙○○帶往銀行2 樓引見經理朱幸福，嗣戊○○到達後亦至2
    樓經理室，丁○○則將2 億元台支交付朱幸福，嗣因朱幸福
    見票上有前1 日陳昭燦提領失敗之背書及臺灣銀行戳記，乃
    詢問丁○○何以開票後相隔7 日始來兌領，利息損失不貲及
    前開背書、戳記之事，丁○○即告知2 億元台支係由振興醫
    院帳戶資金所開立，朱幸福並當場致電台新銀行天母分行襄
    理高如環以查明台支之真偽，高如環乃報告經理邱誠美，邱
    誠美再致電不知情之振興醫院出納許清森後轉知振興醫院會
    計主任應台珍（經臺灣高等法院刑事判決以其犯背信罪，處
    有期徒刑2 年）表示接連2 日有私人持前開2 億元台支至銀
    行兌領變現，應台珍於回電予邱誠美時仍承前背信之犯意而
    違背其任務，僅向邱誠美表示知道此事，未為任何止付意思
    。丙○○且即在銀行內填寫存款條欲將2 億元台支存入乙○○於臺北商銀樟樹分行帳號0000000000000 號帳戶內，以利
    用乙○○前開帳戶兌現該2 億元台支，嗣因朱幸福知悉倘將
    前開台支存入私人帳戶提示，則須經票據交換所交換票據，
    翌日始能交換，第3 日才能領現，87年12月31日隔日即為3
    天連續假期（因88年1 月1 日、2 日為國定假日，88年1 月
    3 日適為週日），且當時已為下午，則最快須至88年1 月5
    日始可提錢，遂提議將2 億元台支存入臺北國際商業銀行總
    行於臺灣銀行營業部帳戶，再由總行撥款至臺北商銀樟樹分
    行帳戶內，因屬銀行同業間之轉帳，當日下午即可提領，斯
    時乙○○亦趕抵臺北商銀樟樹分行，朱幸福旋即於同日下午
    3 時許，命令不知情之銀行襄理郭華山（另案由臺灣士林地
    方法院檢察署檢察官不起訴處分確定），由丙○○開車搭載
    前往臺灣銀行營業部，再由郭華山以銀行名義背書後將2 億
    元台支交付臺灣銀行營業部存款科襄理陳俊雄存入其本行帳
    戶內，取得存款收據後再至臺北國際商業銀行營業部以連繫
    資金之存入，後於同日下午4 時20分許返回臺北商銀樟樹分
    行。繼而朱幸福即再命令不知情之郭華山、股長黃忠正、行
    員黃如嵐及張慶裕等人依乙○○等人所填寫取款條之金額，
    自臺北商銀樟樹分行乙○○前開帳戶內，開立如附表3 所示
    金額由乙○○為發票人、發票日期均為87年12月31日之59
    張總計166,000,000 元，以臺北商銀樟樹分行為付款人之支
    票（下稱：乙○○行支），並提領8,000,000 元現金，另己○○、丁○○則於當日在臺北商銀樟樹分行各開立帳號0000
    00000000號、0000000000000 號帳戶，又分別自乙○○前揭
    帳戶內轉帳入丁○○、己○○之新開帳戶各22,000,000元及
    1,000,000 元，僅在乙○○帳戶內留存3,000,000 元，而共
    同切割2 億元台支。旋由己○○、甲○○、乙○○、丙○○
    共同收受8 ％即16,000,000元佣金贓款（其中己○○分配
    5,000,000 元、乙○○分配3,000,000 元、甲○○分配8,00
    0,000 元）。己○○明知其帳戶內之1,000,000 元及取得之
    面額共計4,000,000 之乙○○行支、乙○○明知其帳戶內之
    3,000,000 元、甲○○亦明知其所持有之乙○○8,000,000
    元行支，均係2 億元臺支變得之物，仍各自予以收受，己○○復將其取得之乙○○行支存入不知情之辛○○、王靜儀及
    林月鈴所提供如附表4 所示帳號之帳戶，而收受該2 億元台
    支所變得之贓物；戊○○亦因而獲得500,000 元之現金報酬
    ，而收受該2 億元台支所變得之贓物；另丙○○亦明知其兄
    乙○○自其前揭帳戶內提領1,000,000 元之現金係上開2 億
    元台支所變得之物，仍予以收受作為支付其所經營修車廠員
    工之薪資。己○○、甲○○、乙○○、丙○○等人分得上開
    8 ％款項後，餘款則交由丁○○取得，丁○○就其中之17％
    即34,000,000元分配予李宜蓁、蘇英雄、樂阿富外，再剩餘
    款項150,000,000 元復由丁○○分配予自己、徐永郎、庚○○取得，而處分其犯罪所得；復又交付予戊○○2,000,000
    元之酬庸，戊○○另又承前收受贓物之犯意，除上開已收受
    之500,000 元現金外，繼又收取該2 億元台支變得之物。
二、案經臺灣銀行營業部襄理陳俊雄、臺北商銀樟樹分行襄理郭
    華山皆懷疑本案有洗錢之嫌疑，即於88年1 月3 日連續假期
    結束後，各自呈報臺灣銀行總行及臺北國際商業銀行總行，
    再轉報法務部調查局洗錢防制中心，嗣經洗錢防制中心移由
    法務部調查局臺北市調查處調查後，移送臺灣士林地方法院
    檢察署檢察官偵查起訴。
    理  由
壹、證據能力部分：
一、被告暨其選任辯護人、公訴人前曾爭執證人朱幸福、陳俊雄
    、郭華山、黃忠正、黃如嵐、張慶裕、辛○○、王靜儀、林
    月鈴審判外陳述之證據能力，以及共同被告甲○○、丁○○
    、丙○○、乙○○、戊○○警詢、偵訊及本院另案審理時所
    為供述之證據能力（本院93年9 月23日準備程序筆錄參照）
    ，惟被告暨選任辯護人嗣已同意上開證人審判外之陳述具有
    證據能力（本院93年12月6 日準備程序筆錄第3 頁參照），
    則上開證人所為審判外之陳述，除其中屬另案審理時向法官
    所為之證述，依刑事訴訟法第159 條之1 第1 項之規定本即
    具有證據能力外，本院審酌各證人警詢、偵訊時筆錄做成之
    情形，均無違法定程式，均在筆錄末尾簽名，未見爭執筆錄
    記載內容，認為適當，爰依被告暨選任辯護人之同意，認具
    有證據能力。
二、再迄本案審結時，被告暨選任辯護人仍爭執本案共同被告甲○○、丁○○、丙○○、乙○○、戊○○、庚○○等人於審
    判外陳述之證據能力，則上開共同被告於另案所供是否具有
    證據能力，自應先予究明。按被告以外之人於審判外之言詞
    或書面陳述，除法律有規定者外，不得作為證據，刑事訴訟
    法第159 條第1 項定有明文，惟刑事訴訟法第159 條之1 至
    159 條之5 仍設有例外規定。至司法院大法官議決之釋字第
    582 號解釋，係在說明以無論一般證人或共同被告，除客觀
    上無從到庭對質詰問外，於『審判中』均應依人證之法定調
    查程式，到場具結陳述，並接受被告之詰問，其陳述始得作
    為認定被告犯罪事實之依據之旨，與刑事訴訟法有關傳聞法
    則例外之相關規定無涉。是倘同案被告於審判外之陳述合於
    傳聞法則之例外規定，其經被告聲請到庭對質詰問者，又已
    於本案審判中到庭，經交互詰問；或雖未能對其行交互詰問
    ，惟係法院已盡其傳訊義務，不可歸責於法院，或客觀上無
    從對其行對質詰問者，則事實審法院認其先前向法官所為之
    陳述，或其他合於傳聞法則例外規定之審判外陳述為可採，
    則屬證據取捨問題，與司法院大法官釋字第582 號解釋意旨
    無違（另請參照最高法院95年度臺上字第376 號判決、95年
    度臺上字第422 號判決意旨分別參照）。因此，同案被告前
    於警詢、偵查中以被告身分所為供述，只要於審判中依人證
    之法定調查程式，到場具結陳述，並接受被告之對質、詰問
    ，其先前陳述又合於傳聞法則例外規定，且於審判期日經合
    法調查，仍得作為認定被告犯罪事實之依據。經查：同案被
    告丁○○、丙○○、乙○○、戊○○、甲○○均經本院依被
    告暨選任辯護人之聲請以證人身分依法傳訊，其中丁○○、
    戊○○且均到庭以證人身分具結作證，並經交互詰問（本院
    93年12月24日審判筆錄參照）；而丙○○、乙○○雖經傳訊
    到庭，惟均釋明其等因臺灣高等法院刑事判決判處罪刑，業
    經檢察官上訴於最高法院，尚未確定，因恐陳述後致自己受
    刑事處罰，援引刑事訴訟法第181 條之規定拒絕證言（本院
    95年5 月2 日審判筆錄第4 頁、95年5 月30日審判筆錄第2
    頁參照），甲○○則早經通緝，迄未緝獲。揆之前揭說明，
    共同被告丁○○、戊○○既經到庭具結並行交互詰問，被告
    已獲對該共同被告面對面、全方面、對等提問、要求回答的
    適當機會，而獲實質之程序保障，其對質、詰問範圍亦自及
    於共同被告先前所為對其所有不利陳述，以查先前審判外陳
    述之真偽並獲得澄清之機會，先前共同被告丁○○、戊○○
    所為供述，又經合法調查（本院95年5 月30日審判筆錄參照
    ），即得為本院取捨證據證明力，認定事實之依據，當具證
    據能力。再共同被告甲○○因早經本院於92年3 月18日以92
    年士院刑讓緝字63號通緝書通緝中，迄未緝獲到案，本院無
    從傳拘令其到庭，客觀上無從對其行對質詰問；至共同被告
    丙○○、乙○○既經本院合法傳訊到庭，惟拒絕作證，復經
    本院裁定准許，被告未能對其行交互詰問或對質權利之原因
    ，亦不可歸責於本院，被告雖實際上未對其等對質詰問，惟
    已獲對質詰問之機會，藉以補強、辨明其等於審判外所為陳
    述之真實性，其先前於審判外之陳述，合於傳聞例外規定，
    又經合法調查，且得驗證其真實性，而獲相當之真實性擔保
    ，自亦具證據能力。
貳、實體方面：
一、訊據被告己○○固就：(一)伊於87年12月27日左右，丁○○即
    向其探詢兌換2 億元台支之管道，且當日即自丁○○處取得
    2 億元台支之正面影本，供其查核真正，以及其確與丁○○
    事先談妥事成後其及共同協助兌領之人共須取得兌領2 億元
    8 ％之佣金；(二)其復依丁○○之託，輾轉循得友人甲○○、
    乙○○、丙○○設法兌現丁○○之2 億元台支；(三)其與乙○○、丙○○、甲○○、丁○○、戊○○等人均於87年12月31
    日下午1 時30分許依約至臺北商銀樟樹分行見面，復透過該
    分行經理朱幸福之協助，當日即以銀行同業轉帳方式，成功
    兌領2 億元台支；(四)2 億元台支成功兌領後，當日旋即開立
    如附表3 所示之乙○○行支59張，其與甲○○、乙○○、丙○○等人且即依先前己○○與丁○○談妥之條件，分得2 億
    元台支變得財物之8 ％，即16,000,000元之佣金，己○○本
    人即分得5,000,000 元，且將取得之乙○○行支存入不知情
    之辛○○、王靜儀及林月鈴所提供如附表4 所示帳號之帳戶
    等情均坦承不諱，惟矢口否認有何收受贓物之犯行，辯稱伊
    只是幫丁○○引薦，讓丁○○可以順利兌換2 億元之台支而
    已，至於丁○○如何取得這2 億元之台支票，伊並不知情，
    也未詳問丁○○；至伊雖於87年12月31日時，與乙○○、丙○○、甲○○、丁○○、戊○○等人在台北商銀樟樹分行兌
    領丁○○之2 億元台支時在場，伊對於兌領過程毫無所悉；
    又伊取得5,000,000 元佣金，在其一般仲介土地之經驗，當
    係合法報酬。選任辯護人亦為被告辯稱，被告主觀上對於2
    億元台支既無「贓物」之認識，自無從成立收受贓物罪云云
    。
二、被告與丁○○等人於87年12月31日在臺北商銀樟樹分行以銀
    行同業轉帳方式兌現之2 億元台支，係丁○○、李宜蓁、陳
    昭燦、吳正雄、徐永郎、蘇英雄、樂阿富、庚○○共同以詐
    術使振興醫院會計主任應台珍陷於錯誤而詐得振興醫院之如
    附表1 所示2 億元台支，其中丁○○、李宜蓁、陳昭燦、吳
    正雄、徐永郎且另涉共同行使偽造定期存單、收據之私文書
    ，資為交換、騙取振興醫院2 億元台支詐術之一部（詳如附
    表2 所示），該2 億元台支係屬贓物等情，有下列證據可資
    佐證：
  (一)附表2 所示同案被告丁○○、徐永郎、庚○○ 3人如何言及
    將寶智公司需要資金之台支轉定存消息對外散布，後經由李
    宜蓁、蘇英雄、樂阿富、不知情之鄭光達及應光耀尋得振興
    醫院出資，同案被告丁○○等並同意給付17％利潤，於同年
    12 月24 日與徐永郎在得知振興醫院2 億元台支號碼後，先
    與陳伍常見面，再至臺銀中崙分行進行作業，經由鄭光達介
    紹認識應台珍後，即向應台珍介紹陳伍常為臺銀中崙分行襄
    理，當日因故未能辦成2 億元定存，再於同年月29日偕同李
    宜蓁及吳正雄前往振興醫院，並持前揭偽造面額2 億元之臺
    銀中崙分行定期存單及「陳永嘉」收據，而與應台珍交換取
    得該2 億元台支，後於同年月30日與徐永郎、陳昭燦共同在
    臺灣銀行營業部，於將該2 億元台支交由陳昭燦提示兌現失
    敗後，即與己○○協議於同年月31日至臺北商銀樟樹分行兌
    領，及兌領成功可享有8 ％之佣金等情，迭據同案被告丁○○於本院88年度訴字第622 號刑事案件【下稱：622 號卷】
    審理時多次陳述在卷。同案被告丁○○亦以證人身分結稱：
    伊於87年12月29日與吳正雄、李宜蓁自應台珍處取得該2 億
    元台支後，即在87年12月30日透過被告己○○尋覓兌現管道
    （本院93年12月24日審判筆錄第4 頁參照），倘依被告己○○所供（本院93年12月24日審判筆錄第15頁參照），同案被
    告丁○○甚且早在87年12月25日即已向其洽詢兌現2 億元台
    支管道，並約定高額佣金，則顯見丁○○等人所稱寶智公司
    亟需資金，偽造「陳永嘉收據」及定期存單復交付予振興醫
    院會計主任應台珍，均係詐欺振興醫院2 億元台支所施用之
    詐術。否則，何以其等自應台珍取得該2 億元臺支後，竟不
    返回臺銀中崙分行辦理存入手續，且臺銀中崙分行且查無定
    存記錄（臺銀中崙分行88年1 月25日銀中崙字第0212號函，
    該函覆市調處「振興醫院未在該分行開戶」，附於臺北市調
    查處附件卷），反而亟思兌現，且嗣還將2 億元切割為如附
    表3 所示59紙乙○○行支方式兌領，復且即依原訂協議分配
    報酬？
  (二)至丁○○持以向振興醫院會計主任應台珍換取2 億元台支之
    振興醫院2 億元定期存單、收據亦屬偽造，實係用以詐換2
    億元台支所施用之部分詐術乙節，有關該定期存單係同案被
    告吳正雄以87年12月28日至臺銀中崙分行辦理之20,000元定
    期存單偽造而來，此節業據證人陳永嘉於本院另案審理時到
    庭結稱：經臺銀中崙分行清查定期存單，發現上開吳正雄辦
    理之20,000元定期存單未留電話而發現可疑之處，遂報告調
    查局調查，及同案被告吳正雄交予應台珍之前揭2 億元定期
    存單及收據上陳永嘉之名字及印章，均非陳永嘉所親為，內
    容也非陳永嘉所寫，偽造定期存單上「臺灣銀行中崙行分數
    目章」之長戳章亦係假造之數目章，定期存單上長戳章之目
    的係蓋於定期存單之金額上，以防日後金額被偽造等語（見
    第62 2號卷(五)第189 頁至第191 頁），此外，復有前開偽造
    之2 億元定期存單及陳永嘉收據（附於臺北市調查處附件卷
    ）、同案被告吳正雄87年12月28日所存之20,000元定期存單
    （附於臺北市調查附件卷）、陳永嘉所供提之臺灣銀行印鑑
    卡（附於臺灣士林地方法院檢察署88年度偵字第3199號卷第
    2 宗第8 頁）等影本在卷可稽，亦堪認該2 億元台支確係丁○○等人之犯罪所得。
  (三)綜上，該2 億元台支客觀上確係丁○○等人犯詐欺取財罪、
    行使偽造私文書罪所得之財物，核係贓物無訛，此節亦據本
    院以88年度訴字第622 號判決、臺灣高等法院刑事判決詳審
    後同此認定，有判決書各1 份在卷可稽，至為明確。
三、再被告於87年12月31日下午，與同案被告丁○○、丙○○、
    甲○○、戊○○、乙○○齊聚臺北商銀樟樹分行，欲兌現上
    開2 億元台支，嗣為當日兌領，由朱幸福建議以銀行同業轉
    帳方式處理，命襄理郭華山由丙○○開車搭載前往臺灣銀行
    營業部，將2 億元台支交付臺灣銀行營業部存款科襄理陳俊
    雄存入其本行帳戶內，取得存款收據後再至臺北國際商業銀
    行營業部以連繫資金之存入，嗣再由朱幸福再命不知情之郭
    華山、股長黃忠正、行員吳如嵐及張慶裕等人依乙○○等人
    所填寫取款條之金額，自臺北商銀樟樹分行乙○○前開帳戶
    內，開立如附表3 所示金額由乙○○為發票人、發票日期均
    為87年12月31日之59張總計166,000,000 元以臺北商銀樟樹
    分行為付款人之支票等情，業據同案被告丁○○於本院88年
    度訴字622 號刑事案件審理時多次陳述在卷，復經證人朱幸
    福（見偵字第3502號卷第133 頁、第139 頁反面；他字第10
    0 號卷第160 頁、第161 頁）及郭華山（見他字第100 號卷
    第195 頁反面，偵字第3502號卷第141 頁反面、第144 頁；
    第622 號卷(二)第292 頁）、樟樹分行行員吳如嵐（見偵字第
    3502卷第150 頁反面）分別證述在卷。再被告收受2 億元台
    支變得之物後，復將資金流入附表4 所示之帳戶等情，亦據
    證人辛○○、王靜儀、林月鈴證述在卷，被告確就2 億元台
    支變得之物予以收受，至為灼然。被告固辯稱伊主觀上並無
    該2 億元台支係屬贓物之認識，然查：
  (一)被告主觀上之認知究竟如何，仍須從客觀事證詳審認定。細
    繹卷附「台支」，其發票人及付款人均為銀行，保證可獲兌
    現，民間因認屬於「鐵票」，始俗稱為「台支」，倘來源正
    當，在自己帳戶內予以兌現，毫無困難，此乃眾所週知之事
    實。則依一般人之社會生活經驗，苟見非親非故之人不以自
    己名義兌現台支，反而以高價迂迴設法尋得兌現管道，衡情
    對該持有台支之人顯以非法方法取得乙節，當有預見。是雖
    卷內事證並無積極證據證明被告知悉丁○○等人係如何犯罪
    而取得該2 億元台支，無法認定被告與丁○○有詐欺、行使
    偽造私文書之犯意聯絡，但其既對該2 億元台支係來自於犯
    罪所得有所預見，且不違背本意而仍協助丁○○覓得甲○○
    、乙○○、丙○○等人予以兌現，復就變得之財物予以收受
    ，應有收受贓物之不確定故意甚明。
  (二)證人丁○○固到庭結稱：被告不知道伊與李宜蓁等人欲以寶
    智公司名義需要資金為藉口，對外吸金、也不知道伊與徐永
    郎等人偽造定期存單、收據，以之向應台珍詐換振興醫院2
    億元台支等情事（本院93年12月24日審判筆錄第8 頁、第9
    頁參照）。惟按「收受贓物者，處3 年以下有期徒刑、拘役
    或500 元以下罰金」、「因贓物變得之財物，以贓物論」，
    刑法第349 條第1 項、第3 項分別訂有明文。行為人主觀上
    對於上開構成要件全部須均有認識，惟行為人對於「贓物」
    之認識，本不以認識他人如何犯罪而取得贓物之全部細節為
    必要，僅須認識其所收受之物係他人財產犯罪所得，即為已
    足，是尚不得以證人丁○○上開於本院交互詰問時所為證述
    ，即為有利被告之認定。
  (三)被告復辯稱：因是要求當天兌現，所以要8 ％佣金，伊從事
    土地仲介業，這是市場一般行情云云（本院93年12月24日審
    判筆錄參照）。然查，台支既係鐵票，定得兌領，此與土地
    仲介需賴中間人洽覓買賣雙方，談定交易條件，復商訂契約
    ，甚或從中提供資金融通以促成交易，因之可獲較高成數仲
    介佣金之情形迥異，兩者自不能相提並論。再既然該2 億元
    台支倘於87年12月31日當天不能兌領，5 日以後亦能兌現，
    則何以丁○○竟會為節省5 日之期限利益，不吝交付予被告
    暨甲○○、乙○○、丙○○等人達8 ％鉅資？被告辯稱其不
    知上開台支來源並非正當，誰能置信？是雖證人丁○○到庭
    結稱：因係要求當日兌現，才願給付8 ％佣金云云（本院93
    年12月24日審判筆錄，第13頁參照），亦不能執此而為有利
    被告之認定。
  (四)被告復供承同案被告丁○○先即攜2 億元台支正面影本，向
    其探詢、洽談是否得有兌現2 億元台支之管道，迄同年月30
    日，伊以電話探詢其友人後，再向丁○○確認得透過甲○○
    、乙○○、丙○○等人代尋兌現管道，且已約定事成之後，
    當由己○○一方獲得8 ％佣金，與同案被告丁○○所證，除
    就2 人第一次接觸、洽談日期究係87年12月25日或87年12月
    30日不同外，餘均互核大致相符。雖有關被告所指查證經過
    、內容，並無積極證據可以證明，然當應涉及兌現該2 億元
    台支之可能障礙或困難程度，均與被告可獲佣金數額密切相
    關，被告豈會事不關己，毫不在意該2 億元台支之來源是否
    合法、正當？益徵被告所辯對於該2 億元台支並無贓物之認
    識云云，並不可採。
  (五)再共犯間對於犯罪之參與程度，除可從共犯間對相互犯行之
    陳述予以釐清外，依經驗法則而論，犯罪參與程度顯與犯罪
    所得分配比例成正比關係，是亦可從犯罪所得比例見其端倪
    。查被告自伊與甲○○、乙○○、丙○○可得之金額當中，
    分配得款共5,000,000 元，近總額16,000,000元之3 分之1
    ，益徵被告涉案程度匪淺。
  (六)被告固又辯稱：伊於87年12月31日當日固在臺北商銀樟樹分
    行開立帳戶，顯見其不知該2 億元台支係犯罪所得之財物云
    云為己置辯。然行為人犯罪後，或因一時失察，或因認無礙
    犯罪之遂行，而留下犯罪跡證，本不能僅以其有留下犯罪跡
    證，可供追查，即為有利被告之認定。再被告取得5,000,00
    0 元後，旋分別將乙○○行支流入附表4 所示他人帳戶，更
    於88年1 月間即將大部分資金提兌一空（詳附表5 所示），
    致司法機關最後僅得凍結、扣得如附表4 「凍結金額」欄所
    示少量金額，更見被告上開所辯不能採取。
  (七)此外，復有郭華山所提出之87年12月31日2 億元台支簽分明
    細及向臺北國際商業銀行總行呈報汐止樟樹分行疑似洗錢交
    易報告（見他字第100 號卷第203 頁至第205 頁）、2 億元
    台支資金動向圖（附於第622 號卷(四)）、臺北商銀樟樹分行
    50萬以上客戶基本資料登記表（附於臺北市調查處附件卷，
    登載乙○○87年12月31日簽發多筆50萬元以上交易）、乙○○行支共59張（附於台北市調查處附件卷）、2 億元台支59
    張提示明細表（附於台北市調查處附件卷）在卷可稽。綜上
    ，本案事證明確，被告犯行洵堪認定，應依法論科。
四、核被告將2 億元台支變得之乙○○行支、現金合計共5,000,
    000 元予以收受，所為均係犯刑法第349 條第1 項之收受贓
    物罪。又按洗錢防制法第2 條規定：「本法所稱洗錢，係指
    下列行為：一、掩飾或隱匿因自己或他人重大犯罪所得財物
    或財產上利益者。二、收受、搬運、寄藏、故買或牙保他人
    因重大犯罪所得財物或財產上利益者。」；而刑法第339 條
    第1 項之詐欺取財罪，同法第216 條、第210 條之行使偽造
    私文書罪，依洗錢防制法第2 條規定，均非洗錢防制法第2
    條所謂之「重大犯罪」。查被告將前開2 億元台支變得之物
    存入如附表4 所示之帳戶或予以收受，縱其等目的係對被告
    丁○○等人因犯行使偽造私文書等罪所得之前開2 億元台支
    或其變得之財物，加以掩飾、隱匿或予以收受，依據前揭法
    條規定意旨，核與洗錢防制法第9 條第1 項罪名之構成要件
    不符。公訴人認為被告此部分犯行係違反洗錢防制法第9 條
    第1 項之罪，即有未洽，惟其社會基本事實同一，除業經本
    院依刑事訴訟法第95條第1 款諭知被告此部分罪名以利其防
    禦外，爰依刑事訴訟法第300 條變更起訴法條，附此敘明。
    被告與同案被告乙○○、戊○○、丙○○與甲○○就收受2
    億元支票變得之乙○○行支或現金，嗣予兌領之收受贓物犯
    行，均具犯意聯絡及行為分擔，應論以共同正犯。爰審酌被
    告明知該2 億元台支及其變得之財物，皆係丁○○等人因犯
    財產犯罪所得之贓物，竟予以收受，其實際所得達5,000,
    000 元，復斟酌被告犯罪後仍設詞圖辯，並無悔意等一切情
    狀，爰量處如主文所示之刑，以示懲儆。
五、不另為無罪諭知部分：
  (一)公訴意旨另以：被告己○○亦與同案被告丁○○、李宜蓁、
    徐永郎、吳正雄、陳昭燦、蘇英雄、樂阿富、庚○○共同參
    與詐欺振興醫院2 億元台支得手之行為，復亦與同案被告丁○○、李宜蓁、徐永郎、吳正雄、陳昭燦共同持前開偽造之
    臺銀中崙分行定期存單及「陳永嘉」收據，交付振興醫院會
    計主任應台珍而行使之，因認被告另犯刑法第216 條、第
    210 條行使偽造私文書罪、第340 條之常業詐欺取財罪云云
    。
  (二)按犯罪事實應依證據認定之，無證據不得認定犯罪事實，刑
    事訴訟法第154 條第2 項定有明文。又所謂之證據，係指合
    法之積極證據，就犯罪事實能為具體之證明者而言，如未能
    發現相當證據，或證據不足以證明，自不能以推測或擬制之
    方法，以為裁判之基礎，最高法院22年度上字第272 號判例
    、40年度臺上字第86號判例可資參照。再認定不利於被告之
    事實，須依積極證據，苟積極證據不足為不利於被告事實之
    認定時，即應為有利於被告事實之認定，更不必有何有利之
    證據，最高法院30年度上字第816號判例亦同此意旨。
  (三)訊據被告堅決否認有何共同行使偽造前揭臺銀中崙分行定期
    存單及「陳永嘉」收據之犯行及詐欺取財之犯行，辯稱：其
    未參與詐欺或偽造臺銀中崙分行定期存單及「陳永嘉」收據
    等語。經查：
  (1)前揭偽造臺銀中崙分行定期存單、偽造「陳永嘉」2 億元收
    據，係由同案被告吳正雄與徐永郎共同在徐永郎位於臺北市
    中正區○○○路24之23號3 樓居所加以偽造後，繼由同案被
    告徐永郎將前開偽造之定期存單、收據裝入信封內，交由同
    案被告吳正雄、李宜蓁、丁○○共同持往振興醫院，而與同
    案被告應台珍交換取得該二億元台支，詳如前述。且查無任
    何證據證明被告有參與偽造前開定期存單或「陳永嘉」收據
    之行為，亦無任何人指證其等有持前開偽造完成之定期存單
    、收據至振興醫院與應台珍交換該2 億元台支。同案被告丁○○亦以證人身分到庭經交互詰問後結稱：被告不知道徐永
    郎等人偽造定期存單、收據之事（本院93年12月24日審判筆
    錄第9 頁參照）。準此，既無任何積極證據可資認定被告有
    參與偽造前開定期存單、「陳永嘉」收據之行為分擔或犯意
    聯絡，自不得以推測或擬制方法，率爾認定被告亦涉有此部
    分之犯行。
  (2)再被告係丁○○等人詐得2 億元台支後，始與丁○○接觸，
    尋覓兌現管道。同案被告丁○○且以證人身分到庭結稱：「
    （問：被告一開始就知道你與李宜蓁等人要以寶智公司名義
    需要資金對外吸金的事？）被告不知道」（本院93年12月24
    日審判筆錄第8 頁參照），卷存證據且查無任何積極證據證
    明被告事先已與同案被告丁○○、庚○○、李宜蓁、徐永郎
    等人，共同謀議向振興醫院詐得2 億元台支而涉有本件詐欺
    取財犯行，自亦不得以推測或擬制方法，率爾認定被告涉有
    此部分詐欺取財之犯行。
  (四)綜上所述，被告所辯上情皆非無據，尚堪採信，既無積極證
    據證明其涉有公訴人所指之前揭犯行，本均應為無罪之諭知
    ，惟檢察官認為被告此部分之犯行，與前揭論罪科刑部分，
    具有牽連犯之裁判上一罪關係，均爰不另為無罪之諭知。
據上論斷，應依刑事訴訟法第299 條第1 項前段、第300 條、刑
法第28條、第349 條第1 項、罰金罰鍰提高標準條例第1 條前段
，判決如主文。
本案經檢察官王巧玲到庭執行職務。
中    華    民    國    95    年    6     月    30    日
                  刑事第六庭審判長法  官  李育仁
                                  法  官  姜麗香
                                  法  官  許辰舟
以上正本證明與原本無異。
如不服本判決應於判決送達後10日內向本院提出上訴狀。
                                  書記官  洪忠改
中    華    民    國    95    年    6     月    30    日
附錄本案論罪科刑法條之依據：
中華民國刑法第349條
（普通贓物罪）
收受贓物者，處 3 年以下有期徒刑、拘役或 5 百元以下罰金。
搬運、寄藏、故買贓物或為牙保者，處 5 年以下有期徒刑、拘役
或科或併科 1 千元以下罰金。
因贓物變得之財物，以贓物論。
附表1：紀元均為【民國】，金額單位均為【新臺幣】
┌──┬────┬─────┬──────┬──────┬─────┐
│編號│ 發票日 │ 支票號碼 │  票面金額  │  付款人    │  發票人  │
├──┼────┼─────┼──────┼──────┼─────┤
│ 1  │87年12月│BE0000000 │100,000,000 │臺新商業銀行│臺灣銀行營│
│    │24日    │          │            │天母分行    │業部      │
├──┼────┼─────┼──────┼──────┼─────┤
│ 2  │87年12月│BE0000000 │100,000,000 │臺灣商業銀行│臺灣銀行營│
│    │24日    │          │            │天母分行    │業部      │
└──┴────┴─────┴──────┴──────┴─────┘
附表2 ：紀元均為【民國】，金額單位均為【新臺幣】
┌─┬────┬───────────────────────────┐
│編│時    間│犯罪事實                                              │
│號│        │                                                      │
├─┼────┼───────────────────────────┤
│1 │87年3 月│庚○○（寶智機械工程股份有限公司總經理）、丁○○（楊可│
│  │間      │驥之友人，對外自稱寶智公司副總經理）、徐永郎（庚○○、│
│  │        │丁○○友人）基於共同意圖為自己不法所有之詐欺犯意，共謀│
│  │        │以對外放出消息，偽稱寶智公司因承作大型焚化爐工程需要貸│
│  │        │款驗資，如有金主願意提供資金於指定之銀行定期存款，將可│
│  │        │享受較高之優惠利潤，仲介該資金之人亦可獲得較高之佣金給│
│  │        │付，俾詐騙資金供己投資使用或解決財務困境。            │
├─┼────┼───────────────────────────┤
│2 │87年12月│蘇英雄、樂阿富均從事資金仲介賺取佣金為業，輾轉自不知情│
│  │中旬前某│之鄭光達、應光耀（應台珍之弟），得悉振興醫院財力雄厚，│
│  │日      │且得經由會計主任應台珍私下動用振興醫院資金。          │
├─┼────┼───────────────────────────┤
│3 │87年12月│李宜蓁得悉庚○○、丁○○、徐永郎欲尋金主；復又自蘇英雄│
│  │20日    │、樂阿富之處知悉振興醫院富有資金，即聯絡安排蘇英雄、樂│
│  │        │阿富及丁○○於87年12月20日在臺北市○○區○○路之「聖瑪│
│  │        │莉餐廳」見面。詎李宜蓁、蘇英雄、樂阿富均明知銀行實務中│
│  │        │並無金主將資金存入自己帳戶為定期存款後即可供其他需資公│
│  │        │司驗資之實例，竟均為圖高額佣金，而與丁○○、徐永郎、楊│
│  │        │可驥共同基於詐欺之犯意聯絡，冀詐騙金主資金後再朋分花用│
│  │        │，李宜蓁、蘇英雄、樂阿富3 人即向丁○○表示已尋獲金主振│
│  │        │興醫院可出新臺幣2 億元資金，惟須給付共計17％之利潤即  │
│  │        │34,000,000元，金主始願意出資；丁○○遂與熟悉銀行實務之│
│  │        │徐永郎謀議後，提出振興醫院應配合開立2 張各1 億元以銀行│
│  │        │為發票人之無記名及未禁止背書轉讓、付款人為臺灣銀行之支│
│  │        │票，且須先告知台支號碼以利查證振興醫院是否確有此筆資，│
│  │        │則允以前開17% 即34,000,000元利潤之表示，李宜蓁、蘇英雄│
│  │        │、樂阿富、庚○○、丁○○、徐永郎6 人至此遂達成共同詐欺│
│  │        │振興醫院之犯罪謀議。                                  │
├─┼────┼───────────────────────────┤
│4 │87年12月│樂阿富、蘇英雄復利用不知情之鄭光達及應光耀，於87年12月│
│  │23日、24│23日前往振興醫院向應台珍說明寶智公司因承作大型焚化爐工│
│  │日      │程需要貸款驗資，僅須振興醫院將2 億元定期存款於寶智公司│
│  │        │指定之臺灣銀行中崙分行（以下簡稱：臺銀中崙分行，設址在│
│  │        │臺北市松山區○○○路○ 段108 號），即可獲得百分之2 至百│
│  │        │分之3 利潤，惟須先開立各1 億元無抬頭及未禁止背書轉讓之│
│  │        │台支並報知支票號碼供寶智公司查驗是否確有此筆資金，對振│
│  │        │興醫院會計主任應台珍施以詐術，詎應台珍竟基於損害振興醫│
│  │        │院利益之背信犯意，仍決意提出振興醫院資金承作，復未依振│
│  │        │興醫院資金調度運用處理流程之規定，層層呈報行政副院長同│
│  │        │意、稽核室及院長核示後即予動用資金，且明知振興醫院若以│
│  │        │開立臺支方式為定期存款存單（以下簡稱：定期存單），必會│
│  │        │開立以振興醫院為抬頭之記名及禁止背書轉讓之台支，以避免│
│  │        │遺失或遭竊，保障振興醫院之權益，竟先於87年12月24日利用│
│  │        │其職權，命令與其無犯意聯絡之出納股長許清森電話通知台新│
│  │        │銀行天母分行經理邱誠美在振興醫院活期儲蓄存款之帳戶內出│
│  │        │帳2 億元，並由台新銀行為發票人簽發面額各1 億元之無記名│
│  │        │及未禁止背書轉讓台支2 張且須預告票號，許清森於轉知應台│
│  │        │珍台支號碼各為ＢＥ0000000 號、ＢＥ0000000 號後，應台珍│
│  │        │旋將前開台支號碼以電話通知蘇英雄、樂阿富、應光耀等人，│
│  │        │復轉知庚○○、丁○○及李宜蓁。丁○○及李宜蓁並向蘇英雄│
│  │        │表示將至臺銀中崙分行作業，蘇英雄即與樂阿富一同前往臺銀│
│  │        │中崙分行，而應台珍亦於當日上午11時許與許清森前往台新銀│
│  │        │行天母分行取得2 張各1 億元無記名及未禁止背書轉讓之台支│
│  │        │後，亦共同搭車前往臺銀中崙分行。                      │
├─┼────┼───────────────────────────┤
│5 │87年12月│丁○○、徐永郎、李宜蓁為詐騙振興醫院前開2 億元台支，復│
│  │24日    │共同謀議藉詞振興醫院須將資金以定期存款之方式存入臺銀中│
│  │        │崙分行，並計劃對應台珍佯稱一時無法辦妥定期存款，再行偽│
│  │        │造同額定期存單，嗣再伺機以之詐換振興醫院之2 億元台支，│
│  │        │遂由徐永郎邀約嫻熟臺灣銀行內部作業規定之陳伍常扮演臺銀│
│  │        │中崙分行襄理之角色，詎陳伍常為求厚利，竟與徐永郎等人共│
│  │        │同基於詐欺之犯意聯絡，佯為臺銀中崙分行襄理。嗣應台珍、│
│  │        │許清森、李宜蓁、樂阿富及蘇英雄、應光耀、鄭光達即在臺銀│
│  │        │中崙分行會合，臺銀中崙分行副理陳永嘉即問明應台珍之來意│
│  │        │，並交付其名片，因應台珍表示尚須等待需資公司即寶智公司│
│  │        │人員到場，陳永嘉即先行離開。俟丁○○、陳伍常到場後，區│
│  │        │偉強即引介偽稱為臺銀中崙分行襄理之陳伍常，繼而由陳伍常│
│  │        │向應台珍以代辦定期存款為由，取得應台珍所準備之振興醫院│
│  │        │開戶印鑑卡，並多次至臺銀中崙分行櫃檯附近與不知情之行員│
│  │        │李志超搭訕，致應台珍不知有詐，誤認當日確係要在臺銀中崙│
│  │        │分行開戶辦理定期存款，放心外出至臺銀中崙分行外之「小歇│
│  │        │」泡沫紅茶店用餐及等候，其間並由李宜蓁多次出入臺銀中崙│
│  │        │分行內外報知辦理定期存款之消息。迄同日下午3 時許，因應│
│  │        │台珍與許清森要返回振興醫院處理事情，陳伍常乃再向應台珍│
│  │        │誆稱因翌（25）日係聖誕節假期，銀行異常忙碌，但今日必會│
│  │        │辦畢定期存單，僅須留下振興醫院開戶印鑑卡，2 億元台支可│
│  │        │先攜回，俟定期存單辦妥，再找人持定期存單至振興醫院換取│
│  │        │2億 元台支云云，應台珍乃攜帶2 億元台支返回醫院，嗣復經│
│  │        │丁○○、李宜蓁說明定存作業方式及振興醫院亦得因此獲利百│
│  │        │分之2 云云，致使應台珍陷於錯誤，同意由李宜蓁、丁○○於│
│  │        │87 年12 月28日帶同臺銀中崙分行人員至振興醫院說明定期存│
│  │        │單作業後再交換定期存單及2 億元台支。                  │
├─┼────┼───────────────────────────┤
│6 │87年12月│丁○○、徐永郎、李宜蓁為向應台珍說明並詐騙取得2 億元台│
│  │28日、29│支，須先行偽造臺灣銀行定期存單以資交換，遂與吳正雄、陳│
│  │日      │昭燦共同基於行使偽造私文書之犯意聯絡，由徐永郎安排亦有│
│  │        │詐欺犯意聯絡之吳正雄於87年12月28日下午至臺北市中正區重│
│  │        │慶南路1 段121 號「東方書局」前等候亦有詐欺犯意聯絡之陳│
│  │        │昭燦，再由徐永郎以電話聯繫陳昭燦前往上址交付20,000元予│
│  │        │吳正雄，並由陳昭燦囑吳正雄至臺銀中崙行分辦理20,000元定│
│  │        │期存單後，將定期存單轉交予徐永郎，俾以前開臺銀中崙分行│
│  │        │20,000元定期存單偽造成2 億元定期存單，吳正雄旋銜命赴臺│
│  │        │銀中崙分行辦妥並取得2 萬元定期存單後返回徐永郎當時位於│
│  │        │臺北市中正區○○○路24之23號3 樓之居所內，再由徐永郎先│
│  │        │於不詳時地，利用不知情之不詳姓名年籍成年刻印業者偽刻「│
│  │        │臺灣銀行中崙分行副理」、「臺灣銀行中崙分行數目章」及「│
│  │        │陳永嘉」之印章，蓋於其利用不知情之不詳姓名年籍成年之印│
│  │        │刷業者印妥「財團法人振興復健醫學中心」、「貳億元整    │
│  │        │200,000, 000.00 」、「自民國87年12月24日至88年3 月24日│
│  │        │止計3 個月」、「年利率5.78％採固定利率計息」、「中華民│
│  │        │國87年12月24日」等字樣之空白定期存單上（存單號碼為0297│
│  │        │282 號，帳號000000000000號），繼由吳正雄將20,000元定期│
│  │        │存單及前開空白定期存單間夾以複寫紙之方式，描繪「陳永嘉│
│  │        │」簽名，而共同偽造前開定期存單；嗣偽造完畢，再由徐永郎│
│  │        │將偽造之定期存單裝入信封中交付吳正雄，吳正雄乃於當晚攜│
│  │        │帶前開裝有偽造定期存單之信封在臺北市○○區○○街口附近│
│  │        │與丁○○、李宜蓁會合後，再依約一同前往振興醫院，並由吳│
│  │        │正雄冒充係臺銀中崙分行吳襄理，隨即由丁○○、李宜蓁向應│
│  │        │台珍假藉臺灣銀行已保留定期存單號碼給振興醫院，一定要承│
│  │        │作，若不承作，則銀行經辦人員將被記過云云，致使應台珍決│
│  │        │意承作定期存款，而約定翌日一早再由三人帶臺銀中崙分行定│
│  │        │期存單至醫院交換2 億元台支。吳正雄、丁○○、李宜蓁等人│
│  │        │於當晚自振興醫院返回後，告知徐永郎上情，丁○○、李宜蓁│
│  │        │、吳正雄、徐永郎為免渠等偽造之定期存單遭發現致無法騙得│
│  │        │2 億元台支，乃於當晚再共同承前行使偽造私文書之犯意聯絡│
│  │        │，由徐永郎口述，由吳正雄以陳永嘉名義偽造陳永嘉於87年12│
│  │        │月29日收到振興醫院2 億元台支之收據1 紙，再由徐永郎將偽│
│  │        │造之收據連同偽造之定期存單放入信封中，隨即由吳正雄於87│
│  │        │年12月29日上午與李宜蓁、丁○○共同搭車至振興醫院交付予│
│  │        │應台珍而共同行使偽造之定期存單及收據，足以生損害於振興│
│  │        │醫院、臺銀中崙分行、陳永嘉等人。應台珍因見定期存單及收│
│  │        │據上有臺銀中崙分行副理陳永嘉之簽名，與其原於年87年12月│
│  │        │24日擬辦理定期存款當日所取得陳永嘉之名片相符，乃因此陷│
│  │        │於錯誤將裝有2 億元台支之牛皮紙袋交付予吳正雄、丁○○、│
│  │        │李宜蓁，渠等因而順利詐得2 億元台支。                  │
├─┼────┼───────────────────────────┤
│7 │87年12月│87年12月29日於丁○○、李宜蓁、吳正雄從應台珍處騙得振興│
│  │30日    │醫院2 億元台支後，徐永郎即以電話要求陳昭燦於翌日即87年│
│  │        │12月30日，至臺北市中正區○○○路○ 段120 號臺灣銀行營業│
│  │        │部開戶提示2 億元台支，倘兌現成功，則允以10,000,000元之│
│  │        │報酬等語，陳昭燦旋於87年12月30日依約至臺灣銀行營業部等│
│  │        │候徐永郎及丁○○，陳昭燦明知前開2 億元台支係因渠等共同│
│  │        │偽造臺灣銀行定期存單而詐得之物，猶自丁○○處收受該2 億│
│  │        │元台支，繼而至第33號櫃檯辦理開戶手續而開立帳號為003004│
│  │        │735536號帳戶，並擬存入2 億元台支，惟櫃檯行員支源長因發│
│  │        │覺該台支金額龐大竟無記名且未禁止背書轉讓，復因該2 張臺│
│  │        │支自開立迄提示已相隔6 日利息損失不貲而認為有異，遂報告│
│  │        │襄理楊麗華，楊麗華乃與研究員廖榮祥討論後由楊麗華電詢發│
│  │        │票人即台新銀行天母分行之經理邱誠美，邱誠美乃告知楊麗華│
│  │        │該2 張台支係存戶振興醫院之支票請其逕與振興醫院接洽，邱│
│  │        │誠美並指示台新銀行天母分行襄理高如環致電振興醫院查明，│
│  │        │而應台珍仍承前開意圖損害振興醫院利益之單一決意，於許清│
│  │        │森連續接獲臺灣銀行營業部襄理楊麗華及台新銀行天母分行襄│
│  │        │理高如環電話後轉知時，明知其已取得臺銀中崙分行定期存單│
│  │        │，該2 億元台支應早已存入臺銀中崙分行，不可能有私人得以│
│  │        │取得動用，竟違背其任務，而於分別回電楊麗華及高如環時僅│
│  │        │表示知道此事，將台支退還給提示人，並未表示將台支掛失止│
│  │        │付及為任何止付之表示，楊麗華於接獲應台珍之指示後，即向│
│  │        │支源長表示將台支退由陳昭燦帶回，嗣陳昭燦離開後，臺灣銀│
│  │        │行營業部乃將前開2 張台支圈存處理，以提醒櫃檯行員日後倘│
│  │        │再有私人提示前開台支時應報由主管決定辦理。            │
└─┴────┴───────────────────────────┘
附表3 ：59張乙○○行支之金額（金額單位：【新臺幣】）及票
        號
┌──┬─────┬─────┬──┬──┬─────┬─────┬──┐
│編號│金      額│票      號│    │編號│金      額│票      號│    │
├──┼─────┼─────┼──┼──┼─────┼─────┼──┤
│1   │1000萬元  │QA0000000 │    │2   │100萬元   │QA0000000 │    │
├──┼─────┼─────┼──┼──┼─────┼─────┼──┤
│3   │100萬元   │QA0000000 │    │4   │500萬元   │QA0000000 │    │
├──┼─────┼─────┼──┼──┼─────┼─────┼──┤
│5   │500萬元   │QA0000000 │    │6   │500萬元   │QA0000000 │    │
├──┼─────┼─────┼──┼──┼─────┼─────┼──┤
│7   │500萬元   │QA0000000 │    │8   │500萬元   │QA0000000 │    │
├──┼─────┼─────┼──┼──┼─────┼─────┼──┤
│9   │100萬元   │QA0000000 │    │10  │100萬元   │QA0000000 │    │
├──┼─────┼─────┼──┼──┼─────┼─────┼──┤
│11  │100萬元   │QA0000000 │    │12  │100萬元   │QA0000000 │    │
├──┼─────┼─────┼──┼──┼─────┼─────┼──┤
│13  │100萬元   │QA0000000 │    │14  │100萬元   │QA0000000 │    │
├──┼─────┼─────┼──┼──┼─────┼─────┼──┤
│15  │100萬元   │QA0000000 │    │16  │100萬元   │QA0000000 │    │
├──┼─────┼─────┼──┼──┼─────┼─────┼──┤
│17  │100萬元   │QA0000000 │    │18  │100萬元   │QA0000000 │    │
├──┼─────┼─────┼──┼──┼─────┼─────┼──┤
│19  │100萬元   │QA0000000 │    │20  │100萬元   │QA0000000 │    │
├──┼─────┼─────┼──┼──┼─────┼─────┼──┤
│21  │100萬元   │QA0000000 │    │22  │100萬元   │QA0000000 │    │
├──┼─────┼─────┼──┼──┼─────┼─────┼──┤
│23  │100萬元   │QA0000000 │    │24  │100萬元   │QA0000000 │    │
├──┼─────┼─────┼──┼──┼─────┼─────┼──┤
│25  │100萬元   │QA0000000 │    │26  │100萬元   │QA0000000 │    │
├──┼─────┼─────┼──┼──┼─────┼─────┼──┤
│27  │100萬元   │QA0000000 │    │28  │100萬元   │QA0000000 │    │
├──┼─────┼─────┼──┼──┼─────┼─────┼──┤
│29  │100萬元   │QA0000000 │    │30  │100萬元   │QA0000000 │    │
├──┼─────┼─────┼──┼──┼─────┼─────┼──┤
│31  │100萬元   │QA0000000 │    │32  │100萬元   │QA0000000 │    │
├──┼─────┼─────┼──┼──┼─────┼─────┼──┤
│33  │100萬元   │QA0000000 │    │34  │100萬元   │QA0000000 │    │
├──┼─────┼─────┼──┼──┼─────┼─────┼──┤
│35  │100萬元   │QA0000000 │    │36  │100萬元   │QA0000000 │    │
├──┼─────┼─────┼──┼──┼─────┼─────┼──┤
│37  │100萬元   │QA0000000 │    │38  │100萬元   │QA0000000 │    │
├──┼─────┼─────┼──┼──┼─────┼─────┼──┤
│39  │1000萬元  │QA0000000 │    │40  │500萬元   │QA0000000 │    │
├──┼─────┼─────┼──┼──┼─────┼─────┼──┤
│41  │100萬元   │QA0000000 │    │42  │500萬元   │QA0000000 │    │
├──┼─────┼─────┼──┼──┼─────┼─────┼──┤
│43  │500 萬元  │QA0000000 │    │44  │500萬元   │QA0000000 │    │
├──┼─────┼─────┼──┼──┼─────┼─────┼──┤
│45  │500萬元   │QA0000000 │    │46  │500萬元   │QA0000000 │    │
├──┼─────┼─────┼──┼──┼─────┼─────┼──┤
│47  │500萬元   │QA0000000 │    │48  │500萬元   │QA0000000 │    │
├──┼─────┼─────┼──┼──┼─────┼─────┼──┤
│49  │500萬元   │QA0000000 │    │50  │500 萬元  │QA0000000 │    │
├──┼─────┼─────┼──┼──┼─────┼─────┼──┤
│51  │1000萬元  │QA0000000 │    │52  │100萬元   │QA0000000 │    │
├──┼─────┼─────┼──┼──┼─────┼─────┼──┤
│53  │500萬元   │QA0000000 │    │54  │500萬元   │QA0000000 │    │
├──┼─────┼─────┼──┼──┼─────┼─────┼──┤
│55  │500萬元   │QA0000000 │    │56  │500萬元   │QA0000000 │    │
├──┼─────┼─────┼──┼──┼─────┼─────┼──┤
│57  │100萬元   │QA0000000 │    │58  │500萬元   │QA0000000 │    │
├──┼─────┼─────┼──┼──┼─────┼─────┼──┤
│59  │100萬元   │QA0000000 │    │    │          │          │    │
└──┴─────┴─────┴──┴──┴─────┴─────┴──┘
備註：
一、上開59張乙○○行支，金額共計166,000,000 元；另同案被
    告丁○○、被告己○○在臺北商銀樟樹分行各自開立帳號
    000000000000號、0000000000000 帳戶，並自被告乙○○設
    於臺北商銀樟樹分行帳號000-00-00000-0-00 號帳戶內轉帳
    至被告丁○○、被告己○○前述新開帳戶內各22,000,000元
    及1,000,000 元，僅在被告乙○○前開帳戶內留存3,000,
    000 元，餘款即8,000,000 元現金則由被告丁○○暫時保管
    。
二、8,000,000 元現金嗣被告丁○○交給被告戊○○現金500,00
    0 元，交給被告徐永郎現金4,500,000 元，其餘3,000,000
    元現金，部分現金則由被告李宜蓁取走。
附表4：本案有關己○○部分帳戶暨凍結資金統計表
       紀元均為【民國】，金額單位均為【新臺幣】
┌───┬────────────────────┬─────────┐
│己○○│己○○臺北國際商業銀行樟樹分行          │凍結資金          │
│      │帳號000-00-00000-0-00號                 │                  │
│      ├────────────────────┼─────────┤
│      │1,000,000元                             │204,874元         │
│      ├────────────────────┼─────────┤
│      │辛○○華南商業銀行瑞祥分行              │                  │
│      │帳號000-00-0000000號                    │                  │
│      ├────────────────────┼─────────┤
│      │1,000,000元                             │60,561元          │
│      ├────────────────────┼─────────┤
│      │王靜儀臺北國際商業銀行萬華分行          │                  │
│      │帳號000-00-00000-0-00號                 │                  │
│      ├────────────────────┼─────────┤
│      │2,000,000元                             │579元             │
│      ├────────────────────┼─────────┤
│      │林月鈴第一商業銀行北投分行              │                  │
│      │帳號000-00-000000號                     │                  │
│      ├────────────────────┼─────────┤
│      │1,000,000 元（原存入面額1,000,000 元之林│976元             │
│      │文哲行支一張，已於88年1 月7 日由王靜儀指│                  │
│      │示匯款300,000 元至許欽丹帳戶，88年1 月14│                  │
│      │日匯款200,000 元至王靜儀臺北商銀萬華分行│                  │
│      │200,000元）                             │                  │
└───┴────────────────────┴─────────┘
 附表5：己○○取得部分乙○○行支之提存時間
        紀元均為【民國】，金額單位均為【新臺幣】
┌───┬─────────┬────────────────────┐
│時間  │帳戶名稱          │ 提存情形                               │
├───┼─────────┼────────────────────┤
│88年1 │王靜儀臺北商銀萬華│88年1 月14日由林月鈴帳戶轉帳存入200,000 │
│月6日 │分行帳戶提示票號QA│元。迄88年1 月25日將帳戶內資金全數提領，│
│      │0000000 ，面額100 │該帳戶僅餘579元。                       │
│      │萬元、票號QA080289│                                        │
│      │7 ，面額100 萬元，│                                        │
│      │總計200 萬元之林文│                                        │
│      │哲行支2 張（如附表│                                        │
│      │3 編號3 、編號10所│                                        │
│      │示）              │                                        │
├───┼─────────┼────────────────────┤
│88年1 │林月鈴第一銀行北投│88年1 月7 日匯中國商銀高雄前鎮加工區許欽│
│月6日 │分行帳戶提示票號QA│丹00000000000 號（王靜儀使用）帳戶300,00│
│      │0000000 ，面額100 │0 元、88年1 月14日匯臺北商銀萬華分行王靜│
│      │萬元之乙○○行支1 │儀帳戶200,000 元，餘款500,000 元，迄於88│
│      │張（如附表3 編號14│年1 月26日提領499,977 元，僅餘976 元。  │
│      │所示）            │                                        │
├───┼─────────┼────────────────────┤
│88年1 │辛○○華南銀行瑞祥│迄於88年1 月27日自該帳戶提領939,492 元，│
│月6日 │分行帳戶提示票號QA│該帳戶僅餘60,561元。                    │
│      │0000000 ，面額100 │                                        │
│      │萬元之乙○○行支1 │                                        │
│      │張（如附表3 編號15│                                        │
│      │所示）            │                                        │
└───┴─────────┴────────────────────┘


司法院資訊處製作；財團法人民間司法改革基金會備份。
